【裁判字號】    99,訴,1071
【裁判日期】    990519
【裁判案由】    妨害風化
【裁判全文】
臺灣臺中地方法院刑事判決              99年度訴字第1071號
公  訴  人  臺灣臺中地方法院檢察署檢察官
被      告  卯○○
            寅○○
            乙○○
            丁○○
            丙○○
            辛○○
            子○○
            丑○○
            辰○○
            甲○○
上列被告之共
同選任辯護人  吳憲明律師
被    告    壬○○  女  25歲（民國○○年○月○○日生）
                    身分證統一編號：Ｚ000000000號
                    住臺北縣新店市○○路75巷8號2樓
            戊○○  女  23歲（民國○○年○月○○日生）
                    身分證統一編號：Ｚ000000000號
                    住屏東縣鹽埔鄉○○路17之8號
上列被告等因妨害風化案件，經檢察官提起公訴（98年度偵字第
17545、22682、22863號），被告等於準備程序中就被訴事實為
有罪之陳述，經告以簡式審判之旨，並聽取意見後，本院合議庭
裁定由受命法官獨任進行簡式審判程序，判決如下：
    主    文
卯○○共同意圖使女子與他人為猥褻之行為，而容留以營利，處
有期徒刑伍月，如易科罰金，以新臺幣壹仟元折算壹日。緩刑貳
年，緩刑期間付保護管束，並應向指定之政府機關、政府機構、
行政法人、社區或其他符合公益目的之機構或團體，提供壹佰小
時之義務勞務。扣案之如附表所示之物均沒收。
寅○○共同意圖使女子與他人為猥褻之行為，而容留以營利，處
有期徒刑貳月，如易科罰金，以新臺幣壹仟元折算壹日。緩刑貳
年，緩刑期間付保護管束，並應向指定之政府機關、政府機構、
行政法人、社區或其他符合公益目的之機構或團體，提供陸拾小
時之義務勞務。扣案之如附表所示之物均沒收。
乙○○共同意圖使女子與他人為猥褻之行為，而容留以營利，處
有期徒刑貳月，如易科罰金，以新臺幣壹仟元折算壹日；又共同
意圖營利供人觀覽，公然為猥褻之行為，處拘役貳拾日，如易科
罰金，以新臺幣壹仟元折算壹日。均緩刑貳年，緩刑期間付保護
管束，並應向指定之政府機關、政府機構、行政法人、社區或其
他符合公益目的之機構或團體，提供陸拾小時之義務勞務。扣案
之如附表所示之物均沒收。
丁○○共同意圖使女子與他人為猥褻之行為，而容留以營利，處
有期徒刑貳月，如易科罰金，以新臺幣壹仟元折算壹日。緩刑貳
年，緩刑期間付保護管束，並應向指定之政府機關、政府機構、
行政法人、社區或其他符合公益目的之機構或團體，提供陸拾小
時之義務勞務。扣案之如附表所示之物均沒收。
丙○○、辛○○、子○○、丑○○、辰○○、甲○○、壬○○共
同意圖營利供人觀覽，公然為猥褻之行為，各處拘役貳拾日，如
易科罰金，均以新臺幣壹仟元折算壹日。均緩刑貳年，緩刑期間
付保護管束，並均應向指定之政府機關、政府機構、行政法人、
社區或其他符合公益目的之機構或團體，提供肆拾小時之義務勞
務。扣案之如附表所示之物均沒收。
戊○○共同意圖營利供人觀覽，公然為猥褻之行為，累犯，處拘
役貳拾日，如易科罰金，以新臺幣壹仟元折算壹日。扣案之如附
表所示之物均沒收。
    犯罪事實
一、戊○○前於民國97年間，因詐欺案件，經臺灣屏東地方法院
    以97年度簡字第2300號判處有期徒刑2月確定，於98年5月4
    日易科罰金執行完畢。
二、卯○○係位在臺中市○區○○路201號「歡喜就好酒店」之
    實際負責人，並僱用寅○○、乙○○、丁○○、丙○○、辛○○、子○○、丑○○、辰○○、甲○○、壬○○、戊○○
    、己○○（由本院另行審結）、庚○○（由本院另行審結）
    為員工。卯○○為圖增加店內營收，與寅○○（花名「藍夜
    」）共同基於意圖使女子與他人為猥褻行為而媒介、容留以
    營利之犯意聯絡及意圖營利而意圖供人觀覽公然為猥褻行為
    之犯意聯絡，於98年6月24日晚間9時許，由寅○○帶領因接
    獲檢舉而喬裝男客前往蒐證之余尚原、韓勤、洪維聲、陳志
    宏等在職員警，進入店內包廂，並媒介乙○○（花名「晨萱
    」）、丙○○（花名「艾玲」）、壬○○（花名「星沙」）
    及持用0000-000000號電話之姓名年籍不詳，花名「海豔」
    之成年女子等女性服務員，以1節50分鐘新臺幣（下同）120
    0元之代價，分別坐在陳志宏、余尚原、韓勤、洪維聲身旁
    ，陪同唱歌及喝酒，待酒酣耳熱之際，乙○○、丙○○、壬○○、「海豔」等人，竟與卯○○、寅○○共同基於意圖營
    利而意圖供人觀覽公然為猥褻行為之犯意聯絡，由乙○○、
    丙○○、壬○○褪去身上衣物，全身裸體，在陳志宏、余尚
    原、韓勤、洪維聲等多數男客面前公然跳脫衣舞而供人觀覽
    ，接著再與陳志宏、余尚原、韓勤、洪維聲玩遊戲，將冰塊
    或水果放在自己或男客之胸部或生殖器等部位，以此方式為
    猥褻行為以誘發、滿足男客之性慾。
三、卯○○承上之集合犯意並基於與乙○○、丁○○及自稱「副
    理」之真實姓名不詳之成年女性員工共同基於意圖使女子與
    他人為猥褻行為而媒介、容留以營利，及意圖營利而意圖供
    人觀覽公然為猥褻行為之犯意聯絡，於98年7月8日晚間，由
    丁○○在店內櫃臺向男客介紹消費方式，乙○○、自稱「副
    理」之成年女子負責安排前往包廂服務之女性服務生，情形
    如下：
  1.於當日晚間7時許，男客李佳修、黃威翰、劉文權前往「歡
    喜就好酒店」消費，由乙○○帶領男客李佳修、黃威翰、劉
    文權至206號包廂內，並媒介丑○○、子○○（花名「晴天
    」）、辛○○（花名「海沙」）前來陪酒、唱歌，收費為1
    節50分鐘1500元。丑○○、子○○、辛○○隨即與卯○○、
    乙○○、丁○○、某「副理」共同基於意圖營利而意圖供人
    觀覽公然為猥褻行為之犯意聯絡，由丑○○、子○○、辛○○在包廂內隨著音樂脫掉衣褲，裸露胸部及生殖器，供李佳
    修、黃威翰、劉文權等多數男客觀覽；且供男客以手撫摸其
    等胸部，彼此互玩「滴蠟燭」之遊戲，由猜拳輸的人接受懲
    罰，在遊戲過程中由男客將蠟燭滴在辛○○之屁股上及子○○之陰毛上，以此方式為猥褻行為以誘發、滿足男客之性慾
    。
  2.於當日晚間8時45分許，男客林茂基至該店消費，由自稱「
    副理」之成年女子安排林茂基至204號包廂內，告知林茂基
    1節半即75分鐘之收費為3500元，並媒介庚○○前來陪酒、
    唱歌。庚○○隨即與卯○○、丁○○、乙○○、自稱「副理
    」之成年女子，共同基於意圖營利而意圖供人觀覽公然為猥
    褻行為之犯意聯絡，由庚○○身著可看到乳房之衣服在林茂
    基面前跳舞，在不特定服務生可得進出之公然情形下，裸露
    身體供林茂基觀覽。此外，有3名身著白色啦啦隊服之女性
    服務生進入包廂，拉住林茂基之手撫摸女子胸部，以此方式
    為猥褻行為以誘發、滿足男客之性慾。
  3.於當日於晚間10時17分許，員警陳志宏、余尚原、洪維聲及
    韓勤再次喬裝男客進入店內消費，由乙○○安排其等進入20
    3號包廂內，並媒介戊○○（花名「愛爾蘭」）、辰○○（
    花名「小海」）、己○○（花名「愛紗」）、甲○○（花名
    「甜甜」）前來陪酒、唱歌，收費為1節50分鐘1500元。戊○○、辰○○、己○○、甲○○隨即與卯○○、丁○○、乙○○、某「副理」，共同基於意圖營利而意圖供人觀覽公然
    為猥褻行為之犯意聯絡，由戊○○、辰○○、己○○、甲○○著內衣褲，在男客身上磨蹭，拉男客之手撫摸其等胸部，
    並脫下男客內褲、做出模仿口交之動作，之後進行遊戲時，
    亦有1名小姐裸露上半身，僅著內褲躺在沙發上，身上擺放
    食物供男客舔食。戊○○、辰○○、己○○、甲○○即以上
    述方式在多數男客前公然為猥褻行為並供觀覽。嗣員警陳志
    宏、余尚原、洪維聲、韓勤見時機成熟，表明身分，並通知
    在外埋伏之警方持本院核發之搜索票進行搜索，扣得卯○○
    所有如附表所示供其犯罪或預備犯罪用之客戶資料1本、客
    人名冊1本、金卡貴賓名冊1本、現金卡152張、客人人數表1
    張及與本案犯罪無關之現金2萬4700元及針孔攝影機鏡頭4組
    。
二、案經臺中市警察局第二分局報告臺灣臺中地方法院檢察署檢
    察官偵查起訴。
    理    由
一、訊據被告卯○○、寅○○、乙○○、丁○○、丙○○、辛○○、子○○、丑○○、辰○○、甲○○、壬○○、戊○○對
    於前揭犯罪事實於本院審理時供承不諱，並為認罪之表示，
    核與證人陳志宏、余尚原、韓勤、洪維聲於偵查中之證述及
    證人李佳修、黃威翰、劉文權、林茂基於警詢及偵查中之證
    述相符，並有職務報告書、包廂照片、臺中市警察局搜索、
    扣押筆錄、扣押物品目錄表、臺中市政府營利事業登記證、
    名片1張、錄影蒐證翻拍照片、勘查現場圖、上班表、臺灣
    臺中地方法院檢察署檢察官98年8月26日勘驗筆錄、錄影蒐
    證光碟2片及扣案之客戶資料1本、客人名冊1本、金卡貴賓
    名冊1本、現金卡152張可資佐證，足認被告卯○○等12人之
    自白，均與事實相符，堪信為真。按刑法分則中「公然」，
    祇以不特定人或多數人得以共見共聞之狀況為已足，又所謂
    多數人，係包括特定之多數人在內，至其人數應視立法意旨
    及實際情形已否達於公然之程度而定（司法院院字第2033號
    解釋及大法官會議釋字第145號解釋要旨可資參照）。被告
    乙○○、丙○○、辛○○、子○○、丑○○、辰○○、甲○○、壬○○、戊○○於前開有數名男客及不特定服務人員得
    自由出入之包廂內，將衣物褪至裸露胸部及生殖器、供男客
    撫摸胸部等猥褻行為，乃處於不特定人或多數人所得共見共
    聞之狀態，是其主觀上有意圖供人觀覽為公然猥褻之犯意，
    且客觀上已達公然之程度，至堪認定。而被告乙○○等人脫
    衣裸露胸部及生殖器，及供男客為拔撫摸胸部等行為，依現
    今吾人社會之一般通念，在客觀上堪認已足以挑起男客之性
    慾，足認被告上開所為，要屬猥褻行為，被告卯○○等12人
    向男客收取費用，而提供猥褻性服務，渠等主觀上有意圖供
    人觀覽以營利之犯意，至臻明確。
二、核被告卯○○、寅○○、丁○○前揭所為，及被告乙○○關
    於犯罪事實欄三所為，均係犯刑法第231條第1項前段之意圖
    使女子與他人為猥褻之行為，而容留以營利罪及刑法第234
    條第2項之意圖營利公然猥褻罪。被告乙○○關於犯罪事實
    欄二部分所為，及被告丙○○、辛○○、子○○、丑○○、
    辰○○、甲○○、壬○○、戊○○所為，均係犯刑法第234
    條第2項之意圖營利公然猥褻罪。被告卯○○、寅○○、丁○○、乙○○上開媒介之低度行為應為容留之高度行為所吸
    收，均不另論罪。被告卯○○、寅○○就犯罪事實欄二所犯
    意圖使女子與他人為猥褻而容留以營利罪；被告卯○○、丁○○、乙○○及自稱「副理」之女子就犯罪事實欄三所犯意
    圖使女子與他人為猥褻而容留以營利罪，均有犯意聯絡及行
    為分擔，應成立共同正犯；被告卯○○、寅○○、乙○○、
    丙○○、壬○○就犯罪事欄二及被告卯○○、丁○○、乙○○、辛○○、子○○、丑○○、辰○○、甲○○、戊○○及
    共同被告己○○、庚○○就犯罪事實欄三所犯意圖營利公然
    猥褻罪，均有犯意聯絡及行為分擔，亦應成立共同正犯。被
    告卯○○、寅○○就犯罪事實欄二、被告卯○○、丁○○、
    乙○○就犯罪事實欄三所犯意圖使女子與他人為猥褻之行為
    ，而容留以營利罪及意圖營利公然猥褻罪，其犯罪時間重疊
    ，應係以一行為同時觸犯2個罪名，為想像競合犯，應從一
    重，均論以意圖使女子與他人為猥褻行為而容留以營利罪處
    斷。被告乙○○就犯罪事實欄二之意圖使女子與他人為猥褻
    行為而容留以營利罪及犯罪事實欄三之意圖營利公然猥褻罪
    ，其犯意各別，行為互殊，應予分論併罰。又按刑事法若干
    犯罪行為態樣，本質上原具有反覆、延續實行之特徵，立法
    時既予特別歸類，定為犯罪構成要件之行為要素，則行為人
    基於概括之犯意，在密切接近之一定時、地持續實行之複次
    行為，倘依社會通念，於客觀上認為符合一個反覆、延續性
    之行為觀念者，於刑法評價上，即應僅成立一罪；學理上所
    稱「集合犯」之職業性、營業性或收集性等具有重複特質之
    犯罪均屬之，例如經營、從事業務、收集、販賣、製造、散
    布等行為概念者是（最高法院95年度臺上字第1079號判決參
    照）。又刑法第231條第1項之意圖使女子與他人為猥褻之行
    為，而容留以營利罪之成立，本質上即具有反覆性，倘行為
    人基於概括之犯意，在密切接近之一定時間及空間內反覆從
    事，無非執行業務所當然，於行為概念上，應認為包括的一
    罪，僅接受一次刑法之評價為已足，非可認為應併合論罪。
    本案雖經警先於98年6月24日前往「歡喜就好酒店」搜證、
    再於98年7月8日前往該店查獲前揭犯行，然被告卯○○於上
    址經營「歡喜就好酒店」之固定店面，並僱用女服務生前開
    猥褻行為之營業模式以牟利而為前揭犯行，應認被告卯○○
    前揭犯行顯均具有反覆、延續實行之特徵，應依集合犯之營
    業犯觀念論以一罪，而不應以員警分別前往搜證、查獲之時
    間不同，而據以認定被告係基於各別犯意而為，是以公訴人
    認被告卯○○上開為警查獲2次之犯行，應予分論併罰，應
    屬誤會，併此說明。
四、被告戊○○前於97年間，因詐欺案件，經臺灣屏東地方法院
    以97年度簡字第2300號判處有期徒刑2月確定，於98年5月4
    日易科罰金執行完畢之事實，有臺灣高等法院被告前案紀錄
    表及臺灣臺中地方法院檢察署刑案資料查註紀錄表附卷可稽
    ，其受有期徒刑執行完畢後，5年以內故意再犯本案有期徒
    刑以上之罪，為累犯，應依刑法第47條第1項之規定，加重
    其刑。
五、爰審酌被告等人前揭所為，均敗壞社會善良風氣及被告卯○○係「歡喜就好酒店」之負責人，被告寅○○、乙○○、丁○○則係受僱於被告卯○○，另被告乙○○、丙○○、辛○○、子○○、丑○○、辰○○、甲○○、壬○○、戊○○從
    事脫衣陪酒為猥褻行為等情節及其等犯罪之分工，以及其等
    犯罪之動機、目的、手段、智識、生活狀況暨被告等人於本
    院坦承犯行之犯後態度等一切情狀，分別量處如主文所示之
    刑，並均各自諭知易科罰金之折算標準。
六、查被告卯○○、寅○○、乙○○、丙○○、丁○○、辛○○
    、子○○、丑○○、辰○○、甲○○、壬○○前均未曾受有
    期徒刑以上刑之宣告，有臺灣高等法院被告前案紀錄表附卷
    可按，且被告卯○○、寅○○、乙○○、丙○○、丁○○、
    辛○○、子○○、丑○○、辰○○、甲○○、壬○○於本院
    均為認罪之表示，堪認尚有悔意，渠等為謀生計而一時失慮
    ，偶罹刑典，歷經本件偵審程序，當知警惕戒慎而信無再犯
    之虞，本院綜核各情，認其等所受上開宣告之刑，以暫不執
    行為適當，爰併予宣告緩刑，以勵自新；惟被告等共同經營
    或從事色情行業，敗壞社會善良風氣，助長色情氾濫，守法
    觀念顯有不足，為使被告等於緩刑期間內，仍深知戒惕，且
    導正其行為與法治之觀念，爰併宣告其等於緩刑期間內，分
    別向指定之政府機關、政府機構、行政法人、社區或其他符
    合公益目的之機構或團體，分別提供如主文所示時數之義務
    勞務，並依刑法第93條第1項第2款之規定，應於緩刑期間付
    保護管束，期能使被告等於義務勞務過程及保護管束期間，
    確切明瞭其行為所造成社會秩序之危害，並培養正確法治觀
    念。（另被告戊○○前因詐欺案件，經臺灣屏東地方法院以
    97年度簡字第2300號判處有期徒刑2月，於98年5月4日易科
    罰金執行完畢，不符得為緩刑宣告之要件，併此敘明）。
七、末按共同正犯因相互間利用他人之行為，以遂行其犯意之實
    現，本於責任共同之原則，有關沒收部分，對於共犯間供犯
    罪所用之物，自均應為沒收之諭知。查扣案之如附表所示之
    客戶資料1本、客人名冊1本、金卡貴賓名冊1本、現金卡152
    張為被告卯○○所有，用以經營「歡喜就好酒店」促銷業務
    ，招攬客人之用，為供前揭犯罪所用或預備之物，爰依刑法
    第38條第1項第2款之規定，各於被告卯○○、寅○○、乙○○、丙○○、丁○○、辛○○、子○○、丑○○、辰○○、
    甲○○、壬○○、戊○○之主刑項下，分別為沒收之宣告。
    另扣案之現金2萬4700元，被告卯○○否認係本案犯罪所得
    之財物，復查被告等人於98年7月8日為警查獲前揭犯行時，
    上述男客均尚未給付消費款項，業據證人李佳修、黃威翰、
    劉文權、林茂基證述在卷，尚難認上開現金2萬4700元與本
    案犯罪有關，自不為沒收之宣告；又扣案之針孔攝影機鏡頭
    4組固屬警方於前揭包廂所查扣，然被告卯○○否認有用以
    犯本案犯罪之用，復無其他證據足認與本案犯罪有關，爰不
    另為沒收之諭知，附此說明。
據上論斷，應依刑事訴訟法第273條之1第1項、第299條第1項前
段、刑法第28條、第231條第1項前段、第234條第2項、第55條、
第47條第1項、第41條第1項前段、第74條第1項第1款、第2項第5
款、第93條第1項第2款，第38條第1項第2款，刑法施行法第1條
之1，判決如主文。
案經檢察官癸○○到庭執行職務。
中    華    民    國    99    年    5    月    19    日
                  刑事第三庭    法  官  李慧瑜
以上正本證明與原本無異。
如不服本判決應於收受判決後10日內向本院提出上訴書狀，並應
敘述具體理由；其未敘述上訴理由者，應於上訴期間屆滿後20日
內向本院補提理由書（均須按他造當事人之人數附繕本）「切勿
逕送上級法院」。
                                書記官  張雅慧
中    華    民    國    99    年    5    月    19    日
附錄本案論罪法條全文：
中華民國刑法第231條
意圖使男女與他人為性交或猥褻之行為，而引誘、容留或媒介以
營利者，處5年以下有期徒刑，得併科10萬元以下罰金。以詐術
犯之者，亦同。
公務員包庇他人犯前項之罪者，依前項之規定加重其刑至二分之
一。
中華民國刑法第234條
意圖供人觀覽，公然為猥褻之行為者，處1年以下有期徒刑、拘
役或3千元以下罰金。
意圖營利犯前項之罪者，處2年以下有期徒刑、拘役或科或併科1
萬元以下罰金。
附表
1.客戶資料壹本。
2.客人名冊壹本。
3.金卡貴賓名冊壹本
4.現金卡壹佰伍拾貳張

司法院資訊處製作；財團法人民間司法改革基金會備份。
